【裁判字號】    97,訴,933
【裁判日期】    970825
【裁判案由】    違反毒品危害防制條例
【裁判全文】
臺灣臺南地方法院刑事判決               97年度訴字第933號
公  訴  人  臺灣臺南地方法院檢察署檢察官
被      告  甲○○
上列被告因違反毒品危害防制條例案件，經檢察官提起公訴（97
年度毒偵字第960號），被告於準備程序期日就被訴事實為有罪
陳述，本院聽取當事人之意見後，經合議庭裁定由受命法官獨任
進行簡式審判程序，並判決如下：
    主  文
甲○○施用第一級毒品，累犯，處有期徒刑捌月。扣案之第一級
毒品海洛因（驗後淨重為零點零參貳公克）沒收銷燬，空包裝袋
壹個沒收。
    事  實
一、甲○○前曾因施用毒品案件，經臺灣臺南地方法院裁定令入
    戒治處所施以強制戒治，於民國94年11月30日期滿執行完畢
    釋放出所。又其曾有恐嚇、搶奪、毒品、詐欺、竊盜等前科
    ，其中因犯詐欺、竊盜、毒品等罪，經同院分別判決並減刑
    為有期徒刑1月15日、2月15日、6月，並定應執行刑9月確定
    ，於97年1月21日縮刑期滿執行完畢。詎其猶未戒除毒品惡
    習，復基於施用第一級毒品海洛因之犯意，於97年3月26日
    22時許，在臺南市○區○○路68巷45號2樓210室處，以將第
    一級毒品海洛因摻入香菸內之方式，施用第一級毒品海洛因
    1次。嗣因另案通緝，為警於97年3月27日持搜索票在上址查
    獲，並扣得第一級毒品海洛因1包（含袋重0.16公克，驗後
    淨重為0.032公克），復經其同意為警採集其尿液送驗結果
    呈嗎啡陽性反應，始悉上情。
二、案經臺南市警察局第六分局報請臺灣臺南地方法院檢察署檢
    察官偵查起訴。
    理  由
一、本件被告所犯為死刑、無期徒刑、最輕本刑為三年以上有期
    徒刑以外之罪，亦非屬高等法院管轄之第一審案件，其於準
    備程序進行中，先就被訴事實為有罪之陳述，經法官告知簡
    式審判程序之旨，並聽取公訴檢察官之意見後，依刑事訴訟
    法第273條之1第1項、第273條之2等規定，裁定進行簡式審
    判程序，且不受同法第159條第1項、第161條之2、第161 條
    之3、第163條之1及第164條至第170條所規定證據能力認定
    及調查方式之限制，合先敘明。
二、前開事實，業經被告於本院審理時坦承不諱，而被告於97年
    3月27日下午5時30分，經其同意後為警所採集之尿液，經送
    往詮昕科技股份有限公司以酵素免疫分析法EIA篩檢及氣相
    層析質譜儀GC／MS檢驗之結果，確呈現嗎啡陽性反應，此有
    送驗尿液及年籍對照表、及詮昕科技股份有限公司濫用藥物
    尿液檢驗報告各1紙附卷可稽（警卷第12頁、偵查卷第16頁
    參見）。此外，本件扣案之淺灰色粉末1小包，經送往高雄
    市立凱旋醫院以化學呈色法、及氣相層析質譜儀分析法檢驗
    之結果，確定含有海洛因成分無誤（驗後淨重為0.032公克
    ），此有高雄市立凱旋醫院97年4月21日濫用藥物成品檢驗
    鑑定書1份附卷可稽（偵查卷第13頁參見），足認被告前開
    任意性之自白核與事證相符，應堪予採信。再查，被告前因
    施用毒品案件，經本院裁定令入戒治處所施以強制戒治，於
    94年11月30日執行完畢釋放出所，此有臺灣高等法院被告前
    案紀錄表1份附卷可按，故被告於受強制戒治處分執行完畢
    並釋放後5年內，再犯本件毒品危害防制條例第10條第1項之
    罪，依法應予追訴。本件事證明確，被告犯行堪以認定。
三、本件核被告所為，係犯毒品危害防制條例第10條第1項之施
    用第一級毒品罪。又被告持有第一級毒品海洛因並進而施用
    ，其持有之低度行為應為施用之高度行為所吸收，不另論罪
    。再查，被告前曾因犯詐欺、竊盜、毒品等罪，經本院分別
    判決並減刑有期徒刑1月15日、2月15日、6月，並定應執行
    刑9 月確定，於97年1月21日縮刑期滿執行完畢，此亦有臺
    灣高等法院被告前案紀錄表1份附卷足憑，故被告於受有期
    徒刑執行完畢後，5年內故意再犯本件有期徒刑以上之罪，
    依刑法第47條第1項規定，為累犯，應依法加重其刑。茲審
    酌被告前科累累、素行不佳，前即曾因施用毒品案件經送強
    制戒治及判刑確定並均執行完畢後，猶仍不思戒絕毒癮、革
    除惡習，顯未能深切悔改並記取教訓，惟念及被告施用毒品
    之犯行，在本質上乃屬自我戕害身心健康之行為，以及被告
    犯後尚知坦承犯行，態度良好等一切情狀，爰量處如主文所
    示之刑，以資懲戒。
四、按查獲之海洛因係第一級毒品，不問屬於犯人與否，應沒收
    銷燬之，此毒品危害防制條例第2條第2項第1款、第18條第1
    項前段分別定有明文。故本件扣案之第一級毒品海洛因（驗
    後淨重0.032公克）應依前揭之規定，宣告沒收併銷燬之。
    至扣案盛裝前揭毒品之外包裝袋1個（與前揭送驗之毒品尚
    未達黏結而不可析離之程度），乃為被告所有，經被告自承
    在卷，並為被告施用毒品所用之物，爰依刑法第38條第1項
    第2款之規定宣告沒收。
五、據上論斷，應依刑事訴訟法第273條之1第1項、第299條第1
    項前段，毒品危害防制條例第10條第1項、第18條第1項前段
    ，刑法第11條前段、刑法第47條第1項、第38條第1項第2款
    ，判決如主文。
本案經檢察官陳擁文到庭執行職務。
中    華    民    國    97    年    8     月    25    日
                  刑事第十庭  法  官  林臻嫺
以上正本證明與原本無異。
如不服本判決應於收受本判決後10日內向本院提出上訴書狀，並
應敘述具體理由。如未敘述上訴理由者，應於上訴期間屆滿後20
日內向本院補提理由書狀（均須按他造當事人之人數附繕本）「
切勿逕送上級法院」。
                              書記官  蕭伊舒
中    華    民    國    97    年    8     月    25    日
附錄本案論罪科刑法條全文：
毒品危害防制條例第10條第1項：
施用第一級毒品者，處 6 月以上 5 年以下有期徒刑。


司法院資訊處製作；財團法人民間司法改革基金會備份。
